【裁判字號】    97,上易,337
【裁判日期】    970408
【裁判案由】    詐欺
【裁判全文】
臺灣高等法院臺中分院刑事判決         97年度上易字第337號
上  訴  人
即  被  告  丙○○
上列上訴人因詐欺等案件，不服臺灣臺中地方法院96年度易字第
3310號，中華民國96年11月7日第一審判決（起訴案號：臺灣臺
中地方法院檢察署96年度偵字第2309號），提起上訴，本院判決
如下：
    主  文
上訴駁回。
    事實及理由
一、本案經本院審理結果，認第一審判決認事用法及量刑均無不
    當，應予維持，並引用第一審判決書記載之事實、證據及理
    由（如附件）。
二、被告丙○○上訴意旨謂：伊係於丁○○與乙○○發生車禍後
    ，因接獲丁○○電話始到場關心，根本不知丁○○有向乙○○要索賠償金；又伊見丁○○當時已喝醉，乃騎車欲搭載丁○○前往伊投資之汽車租賃公司休息，再次發生車禍時，伊
    一直勸丁○○離開不要滋事，與丁○○間自無犯意聯絡及行
    為分擔之可言云云。惟查，關於第一次車禍部分，觀諸被告
    及同案被告丁○○自警詢、偵查、原審準備程序及審理時，
    對於渠二人當日究係在何處會合見面及被告丙○○到場時第
    一名被害人乙○○是否已離開等節，所供非一，且被告乙○○係由同案被告丁○○搭載，車禍後係丁○○負責索償，被
    告乙○○在一旁觀看等情，業經證人乙○○迭於警詢、偵查
    及原審審理時指證綦詳，自以證人乙○○所述較為真實可信
    ，是其上訴謂不知丁○○有向乙○○求償云云，非可採取。
    又關於第二次車禍部分，被告丙○○辯稱該次車禍確致丁○○受傷及車身毀損云云，然同案被告丁○○先於警詢中陳稱
    車損及人傷俱有，嗣則於偵查中改稱有車損但無外傷，再參
    以被告丙○○與同案被告丁○○所稱之擦撞痕均為舊痕跡，
    並非當天新生之擦撞痕，又經比對機車與證人乙○○及甲○○之自小貨車後，堪認該機車並無因車禍而產生之新擦痕等
    情，有到場處理員警所攝現場照片十五張（警卷第32頁至第
    40 頁）及警員職務報告（警卷第1頁）存卷可考，是其所辯
    丁○○確因第二次車禍受有人傷及車損云云，顯屬卸責飾詞
    。又被告雖稱伊一直勸丁○○不要鬧事云云，然證人即被害
    人甲○○於偵查中證稱丁○○向其索討時，被告會在旁幫腔
    ，雖證人甲○○於原審審理時證稱「被告丙○○就一直在旁
    邊看，好像還有在勸他朋友，但是勸的內容是什麼我忘記了
    」，綜觀上情，車損、人傷既非因此車禍糾紛所生，被告仍
    在旁或幫腔或勸阻，顯可認為係施用詐術之分工，況被告已
    明知丁○○未因車禍損傷卻仍縱容友人收受他人款項，亦難
    謂無共同施用詐術之故意，是其上訴謂與丁○○間無犯意聯
    絡及行為分擔云云，要難憑採。被告於本院審理時雖聲請傳
    喚共同被告丁○○，惟共同被告丁○○現通緝中，且本件事
    證又已臻明確，本院因認無再為傳喚必要，附此指明。綜上
    ，被告上訴所指各節均無足取，應駁回其上訴。
三、據上論斷，應依刑事訴訟法第373條、第368條，判決如主文
    。
本案經檢察官戊○○到庭執行職務。
中    華    民    國    97    年    4    月     8     日
            刑事第四庭    審判長法  官  洪  耀  宗
                                法  官  劉  登  俊
                                法  官  陳  欣  安
上列正本證明與原本無異。
不得上訴。
                                書記官  阮  正  枝
中    華    民    國    97    年    4     月    8     日
附錄：
刑法第339條
意圖為自己或第三人不法之所有，以詐術使人將本人或第三人之
物交付者，處五年以下有期徒刑、拘役或科或併科一千元以下罰
金。
以前項方法得財產上不法之利益或使第三人得之者，亦同。
前二項之未遂犯罰之。


司法院資訊處製作；財團法人民間司法改革基金會備份。
